【裁判字號】    98,易,1007
【裁判日期】    990319
【裁判案由】    竊盜
【裁判全文】
臺灣桃園地方法院刑事判決              98年度易字第1007號
公  訴  人  臺灣桃園地方法院檢察署檢察官
被      告  乙○○
上列被告因竊盜案件，經檢察官提起公訴（98年度偵緝字第1055
號），本院判決如下：
    主  文
乙○○竊盜，累犯，處有期徒刑月，如易科罰金，以新臺幣壹
仟元折算壹日。
    事  實
一、乙○○前因施用第一級毒品案件，經本院以91年度訴字第18
    97號判決判處有期徒刑8 月確定；又因竊盜案件，經本院以
    92年度簡上字第72號判決判處有期徒刑8 月確定，上開二罪
    刑嗣經本院以93年度聲字第479 號裁定定應執行有期徒刑 1
    年3 月確定，於民國92年12月4 日入監執行，於93年10月18
    日縮短刑期執行完畢。詎猶不知悔改，復意圖為自己不法之
    所有，基於竊盜之犯意，於97年12月4 日上午7 時許，在桃
    園縣平鎮市○○街192 巷33弄40之1 號1 樓其所任職之耕弘
    企業社倉庫內，徒手竊取丙○○所有之日立廠牌電動工具機
    2 支（機型各為65型、41型），經丙○○調閱廠區監視錄影
    畫面後報警處理，始悉上情。
二、案經桃園縣政府警察局平鎮分局報告臺灣桃園地方法院檢察
    署檢察官偵查後起訴。
    理  由
壹、證據能力部分：
一、按被告以外之人於審判外之陳述，雖不符刑事訴訟法第 159
    條之1 至第159 條之4 之規定，而經當事人於審判程序同意
    作為證據，法院審酌該言詞陳述或書面陳述作成時之情況，
    認為適當者，亦得為證據。當事人、代理人或辯護人於法院
    調查證據時，知有刑事訴訟法第159 條第1 項不得為證據之
    情形，而未於言詞辯論終結前聲明異議者，視為有前項之同
    意，刑事訴訟法第159 條之5 定有明文。查本判決所引用以
    下審判外作成之相關供述證據，公訴人及被告於本院準備程
    序、審判期日均表示無意見而不予爭執，亦未於言詞辯論終
    結前聲明異議，本院審酌上開證據資料製作時之情況，尚無
    違法取得及證明力明顯過低之瑕疵，認以之作為證據應屬適
    當，而其餘所依憑判斷之非供述證據，本院亦查無有何違反
    法定程序取得之情形，且上開各該證據均經本院於審判期日
    依法進行證據之調查、辯論，被告於訴訟上之防禦權，已受
    保障，故上開證據資料均有證據能力。
貳、實體部分：
一、訊據被告乙○○就有於97年12月4 日上午7 時許，在桃園縣
    平鎮市○○街192 巷33弄40之1 號1 樓倉庫內，取走2 支電
    動工具機之事實固供承不諱，惟矢口否認有何竊盜犯行，辯
    稱：前揭電動工具機係伊質押予丙○○，作為清償債務之擔
    保，並未出售予丙○○，質押時已約明不能讓他人使用，因
    丙○○違約將工具機交給別人使用，伊才會取走機具，且有
    經丙○○丈夫甲○○同意云云。經查：
(一)、上揭電動工具機2 支，前於97年9 月26日即經被告以5 千元
    之價格出售予丙○○，用以抵償債務，嗣於97年12月4 日遭
    被告竊取一節，業據證人丙○○於偵訊及本院審理時證稱：
    我是耕弘企業社的負責人，被告之前是我僱用從事派遣打石
    工作之員工，因積欠債務未還，遂於97年9 月26日將2 支電
    動工具機，以5 千元之價格賣給我抵債，我有從他欠我的債
    務中把5 千元扣除，也向被告表明因為已經從債務中扣除 5
    千元款項，所以工具機是我的。機器賣給我幾天後，他才說
    等他有錢時要再向我把機器買回去，我有同意，但我並沒有
    答應他不把機器給別人使用。之後電動工具機都擺放在倉庫
    內，如有工作需求，再由我或我先生甲○○決定派給機具使
    用。97年12月7 日我發現這兩支電動工具機遭竊，經我先生
    甲○○告知在97年12月4 日當天有看到被告拿著遭竊的電動
    工具機2 具走出倉庫，後來我就去調監視錄影畫面確認，我
    有向被告催討，他說要回家拿回來還我，但是後來人就不見
    了等語綦詳（見98年度偵字第2441號偵查卷第18至19頁，98
    年度偵緝字第1055號卷第36頁，本院卷第50至51頁背面），
    核與證人甲○○證稱：當天我看到被告拿電動工具機，但當
    日的工作是不會用到工具機的，因為工作是我排的，我當時
    告訴被告既然因為欠錢把工具機賣給我太太丙○○，要拿走
    機器要經過丙○○的同意，對此他並沒有爭執。我接著問他
    帶工具機要做什麼，他只說預防萬一會用到，我叫被告要經
    過丙○○同意，不然丙○○會生氣，他支支吾吾的把工具機
    放在車上，我以為他是要把機器帶到工地使用，不知道他會
    偷走。但是隔天我叫被告把機具帶到另一個工地施工時，他
    就跑掉了，我有跟他催討，他說會帶回來還。後來我不斷跟
    他催討，他就沒來上班了等語（見98年度偵字第2441號卷第
    20頁，本院卷第52頁及第52頁背面）大致相符，並經被告於
    偵訊時坦認：因為我欠老闆（即指甲○○）錢，老闆娘（即
    指丙○○）要我把電鑽抵5 千元，拿回電鑽那天，甲○○說
    要經丙○○同意，後來我沒有問過丙○○就拿走了等語（見
    98年度偵緝字第1055號卷第22頁、第36頁）明確，復有監視
    錄影畫面翻拍照片4 張附卷可佐（見98年度偵字第2441號卷
    第14至15頁）。第參以告訴人丙○○庭陳之被告債務還款明
    細表，亦明確記載：「97/9/26 乙○○賣『日立65』1 支、
    『日立41』1 支給丙○○，扣抵$5000 」等語（見本院卷第
    26頁），該債務還款明細表上並有被告之親筆簽名及指印，
    表明所載內容經其確認無誤，足證上開電動工具機2 支確係
    被告於97年9 月26日出售予丙○○，用以清償5 千元債務，
    而非屬質押之質物，至為明確。綜據上證以觀，被告明知上
    揭電動工具機2 支已售予丙○○，用以抵償5 千元債務，於
    未經丙○○同意下即擅自取走，其主觀上確有不法所有意圖
    ，洵堪認定。所辯前揭電動工具機係伊質押予丙○○，並未
    出售云云，顯係事後卸責之詞，無足憑採。
(二)、綜上所述，被告所辯上情，要屬事後卸責之詞，不足採信。
    本件事證明確，其犯行堪以認定，應予依法論科。
二、核被告之所為，係犯刑法第320 條第1 項之竊盜罪。被告前
    因施用第一級毒品案件，經本院以91年度訴字第1897號判決
    判處有期徒刑8 月確定；又因竊盜案件，經本院以92年度簡
    上字第72號判決判處有期徒刑8 月確定，上開二罪刑嗣經本
    院以93年度聲字第479 號裁定定應執行有期徒刑1 年3 月確
    定，於92年12月4 日入監執行，於93年10月18日縮短刑期執
    行完畢，此有臺灣高等法院被告前案紀錄表附卷可參，其於
    受有期徒刑執行完畢後，5 年以內故意再犯本件有期徒刑以
    上之罪，為累犯，應依刑法第47條第1 項規定加重其刑。爰
    審酌被告不思正途排解與被害人丙○○間之債務糾紛，反竊
    取已出售予被害人之電動工具機，欠缺對他人財產權之尊重
    ，所為非是，復未與被害人達成和解，賠償被害人所受損害
    ，兼衡其犯罪之動機、目的、手段、素行、生活狀況、智識
    程度與犯後否認犯行，態度不佳等一切情狀，量處如主文所
    示之刑，並諭知易科罰金之折算標準。
據上論斷，應依刑事訴訟法第299 條第1 項前段，刑法第320 條
第1 項、第47條第1 項、第41條第1 項前段，刑法施行法第1 條
之1 第1 項、第2 項前段，判決如主文。
本案經檢察官周芝君到庭執行職務。
中    華    民    國    99    年    3    月    19    日
                  刑事第五庭  法  官  劉淑玲
以上正本證明與原本無異。
如不服本判決，應於判決送達後10日內向本院提出上訴狀（應附
繕本）。
                              書記官  許婉茹
中    華    民    國    99    年    3     月    19    日
附錄本案論罪科刑依據之法條：
刑法第320 條：
意圖為自己或第三人不法之所有，而竊取他人之動產者，為竊盜
罪，處5 年以下有期徒刑、拘役或5 百元以下罰金。
意圖為自己或第三人不法之利益，而竊佔他人之不動產者，依前
項之規定處斷。
前二項之未遂犯罰之。

司法院資訊處製作；財團法人民間司法改革基金會備份。
